【裁判字號】    97,訴,35
【裁判日期】    970521
【裁判案由】    毒品危害防制條例
【裁判全文】
臺灣臺東地方法院刑事判決                97年度訴字第35號
公  訴  人  臺灣臺東地方法院檢察署檢察官
被      告  乙○○
上列被告因違反毒品危害防制條例案件，經檢察官提起公訴（96
年度毒偵字第462號）及移送併辦（97年度毒偵字第25號），本
院依簡式審判程序審理，判決如下：
    主  文
乙○○施用第一級毒品，累犯，處有期徒刑柒月，扣案海洛因
小包（合計淨重零點貳伍公克，空包裝袋總重零點伍捌公克）沒
收銷燬之，扣案注射針筒支及塑膠勺壹支，均沒收之；又施用
第二級毒品，累犯，處有期徒刑肆月，扣案甲基安非他命陸小包
（驗餘毛重壹點捌零肆貳公克）沒收銷燬之。應執行有期徒刑拾
月，扣案海洛因小包（合計淨重零點貳伍公克，空包裝袋總重
零點伍捌公克）及甲基安非他命陸小包（驗餘毛重壹點捌零肆貳
公克），均沒收銷燬之，扣案注射針筒支及塑膠勺壹支，均沒
收之。
    事  實
一、乙○○前於民國88年間因施用毒品案件，經本院裁定送戒治
    處所執行強制戒治，執行期滿後，經臺灣臺東地方法院檢察
    署檢察官於89年8月18日以89年度戒毒偵字第68號為不起訴
    處分確定。嗣復於90年間因施用毒品案件，經本院以90年度
    毒聲字第438號裁定執行強制戒治，於92年1月15日停止處分
    出監，並經本院於91年4月19日以91年度簡字第42號判處有
    期徒刑4月確定，於92年7月17日易科罰金執行完畢。復因竊
    盜、贓物與施用第一、二級毒品等案件，經本院以93年度易
    字第176、245號及94年度易字第87號分別判處有期徒刑2年
    、5月、7月及6月確定，嗣再經本院於96年7月16日以96年度
    聲減字第25號裁定減刑並定其應執行刑2年8月，甫於96年7
    月16日執行完畢出監。詎猶不知悔改，明知海洛因及甲基安
    非他命分別為毒品危害防制條例第2條第2項第1款、第2款所
    定之第一、二級毒品，均不得非法持有、施用，竟基於施用
    第一級毒品海洛因之犯意，於96年10月8日下午某時，在馬
    偕紀念醫院臺東分院停車場內，以將海洛因置於注射針筒加
    水稀釋後施打之方式，施用海洛因1次；另基於施用第二級
    毒品甲基安非他命之犯意，於前述時間、地點，以將甲基安
    非他命置於玻璃球內燒烤吸食煙氣之方式，施用甲基安非他
    命1次。嗣為警於96年10月9日下午3時25分許，在其友人潘
    雯強位在臺東縣池上鄉○○路106號住處查獲，並當場在乙
    ○○褲子左邊口袋內扣得毒品海洛因3小包（合計淨重0.25
    公克，空包裝袋總重0.58公克）、甲基安非他命6小包（驗
    餘毛重1.8042公克）及其所有供施用海洛因用之注射針筒3
    支與塑膠勺1支，始查悉上情。
二、案經臺東縣警察局關山分局報告臺灣臺東地方法院檢察署檢
    察官偵查起訴。
    理  由
一、訊據被告乙○○對於其分別在上揭時、地施用第一級毒品海
    洛因與第二級毒品甲基安非他命犯行，業於本院準備程序及
    審理中坦承不諱。又被告經臺東縣警察局關山分局採集尿液
    送鑑驗之結果，呈現嗎啡與甲基安非他命陽性反應之事實，
    有臺東縣警察局關山分局違反毒品危害防制條例案採驗尿液
    名冊及慈濟大學濫用藥物檢驗中心檢驗總表各1紙附卷可稽
    （見偵卷第13及14頁）。再者，前揭扣案白色粉末3小包，
    經送請法務部調查局鑑定結果，均含第一級第六項毒品海洛
    因成分，合計淨重0.25公克（空包裝袋總重0.58公克）之事
    實，有該局96年12月24日調科壹字第09623084320號鑑定書1
    紙在卷可按（見偵卷第17頁）；扣案白色晶體6小包，經送
    請慈濟大學濫用藥物檢驗中心鑑定結果，均檢出第二級毒品
    甲基安非他命成分，亦有該中心97年1月5日慈大藥字第9701
    0501號鑑定書附卷可查（見偵卷第19及20頁）。此外並有臺
    東縣警察局關山分局扣押物品目錄表、刑案現場測繪圖各1
    紙、刑案現場照片14張及扣案注射針筒3支、塑膠勺1支在卷
    可佐。足認被告上開任意性自白確與事實相符，應堪採信。
    本件事證已臻明確，被告前揭犯行均堪以認定，悉應予依法
    論科。
三、查海洛因及甲基安非他命分別係屬毒品危害防制條例第2條
    第2項第1款、第2款所列之第一、二級毒品，均不得非法持
    有、施用。是核被告乙○○所為，係犯毒品危害防制條例第
    10條第1項、第2項之施用第一、二級毒品罪。被告施用海洛
    因、甲基安非他命前持有各該毒品之低度行為，應分別為嗣
    後施用之高度行為所吸收，均不另論罪。被告所犯上開2罪
    ，犯意各別，行為互殊，核屬實質競合之數罪關係，應予分
    論併罰。被告有如犯罪事實欄所載論罪科刑及執行情形，有
    臺灣高等法院被告前案紀錄表附卷可參，其於有期徒刑執行
    完畢後，5年以內故意再犯本件有期徒刑以上之2罪，均為累
    犯，悉應依刑法第47條第1項規定，各加重其刑。又檢察官
    移送併辦意旨部分（97年度毒偵字第25號）與原起訴之犯罪
    事實相同，核屬同一案件，本院自得加以審究，附此敘明。
    爰審酌被告前有多次施用毒品前科，詎仍不知警惕，不思尋
    求正當之身心發展，竟又施用足以導致精神障礙、性格異常
    ，甚至造成生命危險之毒品，戕害一己之身心健康，對社會
    治安可能之危害程度非微，惟念其尚能坦承犯行，犯罪後態
    度良好及檢察官之求刑等一切情狀，分別量處如主文所示之
    刑，並定其應執行之刑。扣案海洛因3小包（合計淨重0.25
    公克，空包裝袋總重0.58公克）及甲基安非他命6小包（驗
    餘毛重1.8042公克），為查獲之第一、二級毒品，不問屬於
    犯人與否，均應依毒品危害防制條例第18條第1項前段規定
    宣告沒收銷燬之，至於鑑定時經取樣鑑驗耗用之甲基安非他
    命41.6毫克（0.0416公克），因已不存在，爰不併予宣告沒
    收銷燬。又包裝扣案海洛因及甲基安非他命所用之包裝袋9
    個，因內含極微量之海洛因、甲基安非他命殘留而無法析離
    ，應併依毒品危害防制條例第18條第1項前段之規定，沒收
    銷燬之（法務部調查局93年3月19日調科壹字第09300113060
    號函及最高法院94年度臺上字第6213號判決意旨參照）。扣
    案注射針筒3支及塑膠勺1支，係被告所有供施用海洛因之物
    ，業據被告供承在卷（見本院卷第86頁），此等物品本質上
    尚可供其他用途使用，客觀上難認係專供施用毒品之器具，
    均應依刑法第38條第1項第2款規定，宣告沒收。
據上論斷，應依刑事訴訟法第273條之1第1項、第299條第1項前
段，毒品危害防制條例第10條第1項、第2項、第18條第1項前段
，刑法第11條、第51條第5款、第38條第1項第2款，判決如主文
。
本案經檢察官甲○○到庭執行職務。
中    華    民    國    97    年    5     月    21    日
                  刑事第二庭    法  官  康文毅
以上正本證明與原本無異。
如不服本判決應於收受本判決後10日內向本院提出上訴書狀；上
訴書狀應敘述具體理由。未敘述上訴理由者，應於上訴期間屆滿
後20日內向本院補提理由書狀（均須按他造當事人之人數附繕本
）。「切勿逕送上級法院」。
告訴人或被害人對於本判決如有不服，請書具不服之理由狀，請
求檢察官上訴者，其上訴期間之計算係以檢察官收受判決正本之
日期為準。
中    華    民    國    97    年    5     月    21    日
                                書記官  林傳坤
附錄本案論罪科刑法條全文：
毒品危害防制條例第10條
施用第一級毒品者，處6月以上5年以下有期徒刑。
施用第二級毒品者，處3年以下有期徒刑。


司法院資訊處製作；財團法人民間司法改革基金會備份。
